# 求助陈版主，关于房地产企业计提不可以预见费的问题。.

提问人：zxrh 时间：2019-01-17 12:22:36
陈总您好，某一房地产公司下属子公司（项目公司）， 2017 年在开发完成期间，预提了 600 万元不可预见费（根据预算成本部门测算的数据计提），2017 年末基本全部交房，确认收入同时结转了成本。 2018 年与施工单位等最终决算结果确定，发现之前多预提 300 万元不可预见费，公司本期冲减主营业务成本 300 万元。
请问，上述处理是否合适。如不合适该如何处理？是否构成前期会计差错？

回答人：chenyiwei
此问题属于如何区分会计估计还是前期差错的问题，参考证监会会计部《上市公司执行企业会计准则监管问题解答》（ 2013 年第 1 期，总第 8 期）（会计部函 [2013]232 号）中的问题 1 ：
问题 1 ：上市公司在何种情况下可以认定前期会计估计发生差错，并追溯调整前期报表？
解答：根据《上市公司执行企业会计准则监管问题解答》（ 2010 年第 1 期，总第4 期），不应简单将会计估计与实际结果对比认定存在差错。只有在上市公司能够提供确凿证据，表明由于重大人为过失或舞弊等原因，未能合理使用前期报表编报时已经存在且能够取得的可靠信息，导致前期会计估计结果未恰当反映当时情况，才能认定前期会计估计存在差错。前期会计估计存在差错，并不必然进行追溯调整，只有当上市公司确定相关因素导致会计估计差错累计影响数切实可行且该差错重要时，才采用追溯重述法调整前期报表，否则应采用未来适用法。
因此，应了解最终结果和原预提数出现较大差异的原因，考虑去年的计提是否符合当时可获得的信息和历史经验等，导致实际发生额与原计提数之间出现较大差异的事项是否在本年度新出现且站在去年末的立场上无法合理预见等。